Inventaris van het archief van het Directoraat-Generaal voor Economische Structuur van het Ministerie van Economische Zaken, (1964) 1992-2001
Nationaal Archief, Den Haag
- Taakuitvoering, 2
  - Onderwijs en voorlichting. Wetenschap. Informatie. Documentatie. Recreatie. Cultuur. Religie, -1.85
    - Feesten en plechtigheden. Bijeenkomsten. Sport en spel. Vrijetijdsbesteding. Maatschappelijk leven, -1.855
      - Vrijetijdsbesteding, -1.855.4
        - Toerisme, -1.855.45
          - Stukken betreffende het vaststellen van de opdracht en het eindproduct van (wetenschappelijk) onderzoek en het vaststellen van onderzoeksrapporten met betrekking tot het beleidsterrein toerisme, 1977-2000; 3023-3120; 51 pakken en 47 omslagen
            - Planresultancy BV te Wernhout inzake het uitvoeren van werkzaamheden voor het kustproject op de Waddeneilanden (Frisse Neuzenproject) 1992-1996, 3069-3075
              - Nationaal aanjaagteam 1994-1995, 3075; pak
            - Aanvullende stukken betreffende het thema De Kust 1993, 3076; omslag
            - Barometer Professionalisering Toeristisch - Recreatieve Bedrijfstak 1993, 3077; omslag
            - De Bedrijfsontwikkeling in Toerisme en Recreatie 1982 -1992 1993, 3078; omslag
            - Het publiceren van de rapporten Drie Reisverhalen, Professionaliseringsindicator Toeristisch-Recreatieve Bedrijfstak, Samenvattingen van Onderzoeksrapporten in de Toeristisch-Recreatieve Sector en Secundaire Analyse Toeristisch-Recreatieve Arbeidsmarkt 1993, 3079; pak
            - Het samenvatten van de resultaten van onderzoeken in het kader van de Nota Ondernemen in Toerisme 1993, 3080; omslag
            - Consequenties van milieuzonering voor economische activiteiten 1993-1994, 3081; omslag
            - Milieurisicobeleid 1993-1994, 3082; omslag
            - Onderzoek Verzelfstandiging Beleidsvisie Recreatietoervaart In Nederland (BRTN) 1993-1994, 3083; pak
            - Project integrale rapportage inzake onderzoeken op het gebied van evenementen 1993-1994, 3084; pak
            - Toeristische Samenwerkingsverbanden 1993-1994, 3085; omslag
            - Het verlenen van de opdracht aan het Nederlands Research Instituut voor Toerisme en Recreatie (NRIT) te Breda voor het uitvoeren van de eerste fase van het haalbaarheidsonderzoek Naar een Statistisch Toeristisch-Recreatief Raamwerk 1993-1995, 3086; pak
            - Het verlenen van de opdracht aan Markant, Adviesbureau voor Managementondersteuning, tot het opstellen van milieu-indicatoren, welke zullen worden gebruikt voor discussies binnen de Environment Committee van de Wereld Toerisme Organisatie 1993-1995, 3087; omslag
            - Onderzoek Consumentenkeuzes Hotelsector 1993-1995, 3088; omslag
            - Toeristisch-recreatief ontwikkelingsplan Midden-Drenthe 1993-1995, 3089; omslag
            - Onderzoek Sociaal Economische Betekenis Waterrecreatie op Regionaal Niveau 1993-1996, 3090; pak
            - Aansluiting tussen Onderwijs en Arbeidsmarkt in de Toeristisch-Recreatieve Sector 1994-1995, 3091; pak
            - Alternatieve Opzet Statistiek Inkomend Toerisme 1994-1995, 3092; pak
            - De economische effecten van een Europees Kampioenschap voetbal in Nederland 1994-1995, 3093; pak
            - Investeren in Toerisme en Recreatie 1994-1995, 3094; pak
            - Marktontwikkelingsmogelijkheden inzake het cultuur(historische) toerisme naar de gemeente 's-Hertogenbosch 1994-1995, 3095; pak
            - Project Evaluatie Toeristische Dienstverlening en Informatievoorziening 1994-1995, 3096; pak
            - Marktplan Adviesgroep BV te Amsterdam inzake het Onderzoek Herijking Toeristengebieden 1994-1996, 3097; pak
            - WEMAR Vrije Tijd Onderzoek te Rotterdam inzake het voeren van het management van het Project Ruimte voor Economische Activiteit (REA): Toerisme en Recreatie 1994-1997, 3098-3104
              - Algemeen 1994-1996, 3098; omslag
              - Tweede Fase REA-vervolgonderzoek 1996-1997, 3099; omslag
              - Bijlagen 1994-1996, 3100-3104
                - 1994 sep. - 1995 sep., 3100; pak
                - 1995 juli - 1996 feb., 3101; pak
                - 1995 okt. - dec. 03, 3102; pak
                - 1995 dec. 20 - 1996 apr., 3103; pak
                - 1996 jan. - nov., 3104; pak
            - Analyse van succesvolle voorbeeldprojecten op basis van de subsidieregeling Toeristisch-Recreatieve Infrastructuur (TRIS) 1995-1996, 3105; pak
            - Het verlenen van de opdracht aan KPMG Management Consulting te Amsterdam tot het uitvoeren van de afronding van het Handboek Visitormanagement (de wijze van omgaan met opgeroepen bezoekersstromen) 1995-1996, 3106; omslag
            - Ontwikkeling van waterarrangementen en wateractiviteiten in de provincie Utrecht 1995-1996, 3107; omslag
            - Problematiek inzake de statistische registratie van de toerisme- en recreatiesector in Nederland 1995-1996, 3108; pak
            - Basisraamwerk Toerisme en Recreatie 1995-1997, 3109-3111
              - Offerte en overleg 1995, 3109; pak
              - Opdracht 1996 jan. - 1997 juli, 3110; pak
              - Vervolgopdracht 1996-1997, 3111; pak
            - Kansen inzake de ontwikkeling van Nederland Watervakantieland 1995-1998, 3112; pak
            - Onderzoek Toerisme op de Kaart, uitgevoerd door de Nederlandse Organisatie voor Toegepast Natuurwetenschappelijk Onderzoek Infrastructuur, Transport en Regionale Ontwikkeling (TNO/Inro) te Delft 1997, 3113; omslag
            - Holland Waterfun, uitgevoerd door ZKA Markt en Beleid 1997-1998, 3114; omslag
            - Inventarisatie Heffing Toeristenbelasting door Research en Beleid te Leiden 1997-1998, 3115; omslag
            - Vestigingsgedrag niet-Europese Bedrijven in Noordwest-Europa door Buck Consultants International BV te Nijmegen 1997-1998, 3116; omslag
            - Werkgelegenheid in Toerisme en Recreatie in Nederland 1997-1999, 3117-3118
              - 1997 - 1998 sep., 3117; pak
              - 1998 mei - 1999, 3118; pak
            - Programmasecretariaat uitvoering Actieplan Statistisch Basisraamwerk Toerisme en Recreatie, gevoerd door Sliepen Consultancy BV te Oosterhout 1997-2000, 3119; omslag
            - Evaluatie van de relatie tussen het Nederlands Bureau voor Toerisme en het Ministerie van Economische Zaken 1999-2000, 3120; pak
          - Stukken betreffende het verzamelen van informatie ten behoeve van de behandeling van de Nota Toeristisch Beleid in de Tweede Kamer der Staten-Generaal, 1979-1993; 3121; pak
          - Stukken betreffende het behandelen van de Toeristische Nota in de Tweede Kamer der Staten-Generaal, 1986-1993; 3122-3123; 2 pakken
            - Behandeling 1986-1993, 3122; pak
            - Bijlagen 1989-1993, 3123; pak
          - Stukken betreffende het voeren van het secretariaat van de Informele Werkgroep Toerisme, 1988-1994; 3124; omslag
          - Stukken betreffende het voeren van het secretariaat van de Kwaliteitscommissie Toermodel, 1989-1997; 3125; pak
          - Stukken betreffende het leveren van commentaar op de totstandkoming van de Wet op de Openluchtrecreatie, 1990-1995; 3126; pak
          - Stukken betreffende het behandelen van aangelegenheden inzake het decentraliseren van de uitvoering van het toeristisch beleid, 1991-1992; 3127; omslag
          - Stukken betreffende het vaststellen en toezeggen van subsidie ten behoeve van de oprichting van een nationale databank ANWB, ANVV en het Nederlands Bureau voor Toerisme, 1991-1994; 3128; omslag
          - Stukken betreffende het voeren van overleg inzake de opstelling, uitvoering en evaluatie van het actieprogramma van de Europese Gemeenschap op het gebied van toerisme, 1991-1994; 3129-3130; 2 pakken
            - 1991 - 1993 dec., 3129; pak
            - 1993 mrt. - 1994, 3130; pak
          - Stukken betreffende het oprichten van de Stichting Cultuurhistorisch Toerisme, 1992-1994; 3131; omslag
          - Stukken betreffende het, mede namens het Ministerie van Welzijn, Volksgezondheid en Cultuur (WVC), laten verrichten van een onderzoek naar de potentie van cultuurhistorisch toerisme, 1992-1995; 3132; omslag
          - Stukken betreffende het informeren en voorbereiden van de staatssecretaris inzake het mondeling overleg met de Vaste Commissie Midden- en Kleinbedrijf over de voortgangsrapportage van Ondernemen in het Toerisme, 1993; 3133; omslag
          - Stukken betreffende het informeren van de voorzitter van de Tweede Kamer der Staten-Generaal inzake de voortgang van het onderzoek Ondernemen in Toerisme, 1993; 3134; pak
          - Stukken betreffende het leveren van een bijdrage aan verschillende vormen van overleg met betrekking tot het toerismebeleid, 1993; 3135; omslag
          - Stukken betreffende het publiceren van het rapport Toerisme en Consument; Inventarisatie van de Vraagzijde van de Toeristische Markt, 1993-1994; 3136; pak
          - Stukken betreffende het deelnemen aan vergaderingen van het College van Commissarissen van het Nederlands Bureau voor Toerisme (NBT), 1993-1995; 3137; pak
          - Stukken betreffende het adviseren van de minister inzake het voornemen van de staatssecretaris van Onderwijs, Cultuur en Wetenschappen de kortingsregeling voor hotels inzake de omroepbijdrage af te schaffen, 1993-1996; 3138; omslag
          - Stukken betreffende het beantwoorden van vragen van het Tweede Kamerlid Smits inzake het investeren in badplaatsen, alsmede vragen van het Tweede Kamerlid Poppe inzake het opkopen van kampeerterreinen op de Veluwe, 1995-1996; 3139; omslag
          - Stukken betreffende het informeren van de voorzitter van de Vaste Commissie voor Economische Zaken van de Tweede Kamer der Staten-Generaal inzake de rol van de Europese Unie op het gebied van toerisme naar aanleiding van het Groenboek van de Europese Commissie (EC), 1995-1996; 3140; omslag
          - Stukken betreffende de totstandkoming van de Nota Werken aan Concurrentiekracht, het toeristisch beleid tot 2000, 1995-1997; 3141-3142; pak
            - Het voorbereiden van de nota 1995-1996, 3141; pak
            - Het opstellen van de nota 1996-1997, 3142; pak
          - Stukken betreffende het informeren en voorbereiden van de staatssecretaris inzake het Algemeen Overleg met de Tweede Kamer der Staten-Generaal over de Nota Werken aan Concurrentiekracht, 1996; 3143; omslag
          - Stukken betreffende het beantwoorden van Kamervragen over de hoogte van de toeristenbelasting voor watersporters in de thuishaven, 1996-1999; 3144; pak
          - Stukken betreffende het informeren van de staatssecretaris met betrekking tot de voortgang van het project viering 400e verjaardag VOC 2002, 1998-2000; 3145; pak
          - Stukken betreffende het informeren van de staatssecretaris met betrekking tot een prognose van de economische impact van EURO 2000 door de Bestuurlijke Regiegroep EK 2000, 1998-2000; 3146-3148; 3 pakken
            - 1998 - 2000 juni, 3146; pak
            - 2000 mrt. 29 - okt., 3147; pak
            - 2000 mrt. 30, 3148; pak
          - Stukken betreffende het adviseren van de minister om niet deel te nemen aan een overleg inzake de Factory Outlet Village te Lelystad, 1999; 3149; pak
          - Stukken betreffende het informeren en adviseren van de staatssecretaris inzake de oprichting van de Stichting Toeristisch Huis, 1999-2000; 3150; pak
          - Stukken betreffende het informeren van de voorzitter van de Tweede Kamer der Staten-Generaal inzake de voortgang van het toeristisch en recreatief beleid, 2000; 3151; pak
          - Algemene organisatie en voorzieningen, -1.855.451
            - Stukken betreffende het mede-opstellen van het Rijksmeerjarenprogramma Openluchtrecreatie en Toerisme, alsmede het voorbereiden van het Mondeling Overleg van het programma, 1991-1994; 3152; pak
            - Stukken betreffende het leveren van een bijdrage aan het te voeren Europese beleid inzake toerisme, het meerjarenplan Philoxenia van de Europese Commissie, 1996-1997; 3153-3154; 2 pakken
              - 1996 - 1997, 3153; pak
              - 1997, 3154; pak
      - Congressen, landdagen, -1.855.8
        - Stukken betreffende het voorbereiden, coördineren en evalueren van het Symposium Informatietechnologie Duitsland-Nederland van 30 en 31 augustus, 1984; 3155; omslag
        - Stukken betreffende het subsidiëren van het Project Robotica voor de Basisschool (PRB), 1992-1994; 3156; omslag
        - Stukken betreffende het subsidiëren van de Stichting Wetenschap en Techniekweek voor het organiseren van de Wetenschap & Techniekweek 1993, 1993-1994; 3157; omslag
        - Stukken betreffende het verlenen van de opdracht aan MetaSupport te Amsterdam tot het doen geven van een voordracht door W.B.A.M. van Vree over het onderwerp Van Krijgers tot Vergadertijgers, 1994-1995; 3158; omslag
        - Stukken betreffende het verlenen van de opdracht aan Berenschot BV te Utrecht tot het uitvoeren van de verslaglegging van de Strategische Conferentie Productietechnologie van 16 maart 1995, 3159; omslag
        - Stukken betreffende het verlenen van de opdracht aan Coopers & Lybrand te Gouda tot het uitvoeren van controle van de Subsidieregelingen Internationale Congressen, 1995-1996; 3160; omslag
    - Ontwikkeling van de sociale, nationale en internationale geest, -1.858
      - Massacommunicatie, -1.858.1
        - Stukken betreffende het voeren van correspondentie en leveren van een bijdrage aan het wijzigen van de Mediawet, 1988-1992; 3161; pak
        - Stukken betreffende het voeren van correspondentie met het Ministerie van Welzijn, Volksgezondheid en Cultuur inzake het wijzigen van de Mediawet met betrekking tot sponsoring en commercialisering van de publieke omroepen, 1992-1993; 3162; omslag
        - Stukken betreffende het beantwoorden van Kamervragen met betrekking tot een onderzoek naar de economische effecten van de Nederlandse omroepregelgeving, 1993; 3163; pak
          Nota bene: Bevat 1 videoband, aan te vragen onder inv.nr. 3669
        - Stukken betreffende het inbrengen van enkele bezwaren bij het Ministerie van Onderwijs Cultuur en Wetenschappen (OCW) met betrekking tot het wijzigen van de Mediawet in het kader van liberalisering van diezelfde wet, 1994-1995; 3164-3165; 2 pakken
          - 1994 - 1995 juli, 3164; pak
          - 1995 jan. - aug., 3165; pak
        - Stukken betreffende het verlenen van de opdracht aan Dialogic tot het uitvoeren van het onderzoek naar de factoren die van invloed zijn op de economische efficiëntie bij de verdeling van FM-omroepfrequenties, 1998-1999; 3166; pak
        - Pers, -1.858.12
          - Stukken betreffende het informeren en adviseren van de minister en de staatssecretaris inzake het te voeren persbeleid, 1992-1993; 3167; omslag
        - Telecommunicatie, -1.858.17
          - Stukken betreffende het opstellen van een voorlopige standpuntbepaling met betrekking tot het mogelijk maken van toekomstige competitie op het gebied van mobiele communicatie, 1991-1995; 3168; pak
          - Stukken betreffende het informeren van de minister met betrekking tot de introductie van binnenlandse commerciële omroep, 1992-1994; 3169; pak
          - Stukken betreffende het informeren van de minister, staatssecretaris, secretaris-generaal en directeur-generaal inzake diverse onderwerpen in het kader van de telecommunicatie, 1992-1994; 3170-3171; 1 pak en 1 omslag
            - 1992 - 1993, 3170; omslag
            - 1994, 3171; pak
          - Stukken betreffende het informeren van de voorzitter van de Vaste Commissie voor Verkeer en Waterstaat van de Tweede Kamer der Staten Generaal met betrekking tot een onderzoek naar de kansen en belemmeringen voor de ontwikkeling van mobiele telecommunicatie in Nederland, 1993-1994; 3172; pak
          - Stukken betreffende het informeren van de minister met betrekking tot het Wetsvoorstel Aftappen Global System for Mobile Communication (GSM), 1993-1996; 3173; omslag
          - Stukken betreffende het informeren van de voorzitter van de Tweede Kamer der Staten-Generaal inzake het Nationaal Actieprogramma Electronische Snelwegen, 1994-1996; 3174; pak
          - Stukken betreffende het informeren van de minister met betrekking tot Enertel, de beoogde concurrent van KPN op de vaste telecom-infrastructuur, 1995; 3175; omslag
          - Stukken betreffende het laten verrichten van het onderzoek Aanbod Spread Spectrum Technologie door DDV Telecommunications, 1996; 3176; omslag
          - Stukken betreffende het laten verrichten van een inventarisatie door De Brauw Blackstone Westbroek naar de bevoegdheden van de OPTA (Onafhankelijke Post en Telecommunicatie Autoriteit) als gevolg van de mogelijke invoering van een nieuwe Telecomnunicatiewet, 1997-1998; 3177; omslag
          - Stukken betreffende het verlenen van de opdracht aan DDV Telecommunications & Media Consultants BV te De Meern voor het uitvoeren van het onderzoek Ruimtelijk Verschillen in de Telecommunicatie-infrastructuur, 1998-1999; 3178; pak
          - Stukken betreffende het informeren van de minister inzake knelpunten met betrekking tot de uitvoering van de Wet op de Telecommunicatievoorzieningen, 1996-1997; 3179; omslag
  - Recht. Justitie (rechtspleging. Rechterlijke organisatie), -1.87
    - Recht, -1.870.4
      - Verplichtingen, welke niet uit een overeenkomst voortvloeien, -1.870.475
        - Stukken betreffende het verlenen van de opdracht aan de Universiteit Utrecht tot het uitvoeren van een onderzoek naar de handhaving van wetten door de burger, 1997-1998; 3180; omslag
  - Buitenlandse aangelegenheden en internationale verhoudingen, -1.88
    - Stukken betreffende het informeren van de minister en de staatsecretaris inzake mogelijkheden voor bilaterale samenwerking op technologisch gebied, 1982-1986; 3181; omslag
    - Stukken betreffende het voorbereiden en onderbouwen van een notitie inzake het internationaal technologiebeleid, alsmede het informeren van de minister over deze notitie, 1984-1985; 3182; pak
    - Stukken betreffende het opstellen van een notitie inzake het internationaal technologiebeleid tijdens het Nederlandse voorzitterschap van de Europese Gemeenschap (EG), 1985-1986; 3183; pak
    - Stukken betreffende het behandelen van Eureka-aangelegenheden, 1985-1992; 3184-3202; 13 pakken en 6 omslagen
      Nota bene: Eureka is een Europees netwerk dat bedrijven helpt bij het zoeken naar Research & Development partners voor het ontwikkelen van nieuwe, innovatieve producten
      - Het informeren van de minister inzake het opstarten van het Eurekaproject 1985, 3184; pak
      - Het informeren van de Tweede Kamer der Staten-Generaal inzake de stand van zaken omtrent het Eureka-project 1985, 3185; omslag
      - Het opstellen van een position paper ten aanzien van Eureka 1985, 3186; pak
      - Het voorbereiden, coördineren en evalueren van besprekingen over Eureka 1985, 3187; pak
      - Participatie van Nederlandse bedrijven 1985, 3188; omslag
      - Participatie van Nederlandse universiteiten 1985, 3189; omslag
      - Vergaderstukken van de Ad-hoc Klankbordgroep Eureka 1985, 3190; omslag
      - Secretariaatsarchief van de Stuurgroep Eureka 1985-1990, 3191-3193
        - 1985 juni - okt., 3191; pak
        - 1985 juli, 3192; pak
        - 1987 - 1990, 3193; pak
      - Het voeren van correspondentie inzake de vestiging, samenstelling en invulling van het Nederlandse Eureka-secretariaat 1985-1991, 3194; pak
      - Het informeren van de minister en de Vaste Commissie voor Economische Zaken van de Tweede Kamer der Staten-Generaal inzake de resultaten van Eureka-ministersconferenties 1985-1992, 3195-3198
        - 1985, 3195; omslag
        - 1985 - 1986, 3196; pak
        - 1985 - 1992, 3197; pak
        - 1987, 3198; pak
      - Het informeren van de minister met betrekking tot een verslag van een High Level Group vergadering ter voorbereiding van een Eureka-ministersconferentie 1986, 3199; pak
      - Werkdossier van B.R.A. Gijzel 1987, 3200; pak
      - Groep hoge functionarissen 1987-1990, 3201; omslag
      - Het voeren van het Eureka-voorzitterschap door Nederland en het Eureka-Assessmentpanel 1988-1991, 3202; pak
    - Internationaal recht, -1.883
      - Het recht met betrekking tot de internationale organisaties, -1.883.1
        - Stukken betreffende het deelnemen aan internationaal overleg op het gebied van het consumentenbeleid, 1990-1994; 3203; pak
        - Stukken betreffende het verlenen van medewerking aan het Ministerie van Volkshuisvesting, Ruimtelijke Ordening en Milieubeheer (VROM) inzake de behandeling van de review van de Organisatie voor Economische Samenwerking en Ontwikkeling (OESO), 1994-1995; 3204; pak
        - Verenigde Naties (UNO), -1.883.12
          - Stukken betreffende het adviseren van de minister inzake het ratificeren van het Verdrag van Bazel, een verdrag inzake de beheersing van grensoverschrijdende overbrenging en verwijdering van gevaarlijke afvalstoffen, 1990-1994; 3205; pak
          - Stukken betreffende het informeren van de minister inzake de resultaten van de Speciale Zitting van de Algemene Vergadering van de VN over milieu en ontwikkeling, 1997-1998; 3206; pak
        - Regionale aansluiting van staten, -1.883.17
          - Europese Commissie, -1.883.17 EC
            - Stukken betreffende het leveren van bijdragen aan werkzaamheden van werkgroepen van de Europese Commissie (EC), alsmede het informeren van leden van de Tweede Kamer der Staten-Generaal over de werkzaamheden van de EC, 1992-1996; 3207; pak
          - Europese Economische Gemeenschap (EEG), -1.883.17 EEG
            - Stukken betreffende het behandelen van verschillende aangelegenheden inzake de EEG, 1983-1991; 3208-3210; 3 pakken
              - 1983-1987, 3208; pak
              - 1988-1989, 3209; pak
              - 1991, 3210; pak
            - Stukken betreffende het opstellen en inbrengen van deskundige bijdragen en standpunten in de Onderzoeksraad van de Europese Unie op het gebied van technologiebeleid, 1983-1994; 3211-3247; 17 pakken en 20 omslagen
              - 1983 okt. - nov., 3211; pak
              - 1983 dec., 3212; omslag
              - 1984 feb., 3213; omslag
              - 1984 juni, 3214; omslag
              - 1984 nov. - 1985 jan., 3215; pak
              - 1985 feb. - aug., 3216; pak
              - 1985 okt. - dec., 3217; pak
              - 1986 apr., 3218; pak
              - 1986 juni, 3219; pak
              - 1986 dec., 3220; pak
              - 1987 feb., 3221; omslag
              - 1987 mrt., 3222; omslag
              - 1987 sep., 3223; pak
              - 1987 dec., 3224; pak
              - 1988 apr., 3225; omslag
              - 1988 juni, 3226; pak
              - 1988 nov., 3227; pak
              - 1990 feb. - juni, 3228; pak
              - 1990 nov. - dec., 3229; pak
              - 1991 okt. 14, 3230; omslag
              - 1991 okt. 28, 3231; pak
              - 1992 jan., 3232; omslag
              - 1992 apr. 24, 3233; omslag
              - 1992 apr. 29, 3234; omslag
              - 1992 sep., 3235; omslag
              - 1992 okt., 3236; omslag
              - 1992 dec., 3237; omslag
              - 1993 mrt., 3238; omslag
              - 1993 apr., 3239; omslag
              - 1993 juni, 3240; omslag
              - 1993 okt., 3241; omslag
              - 1993 dec., 3242; omslag
              - 1994 mrt., 3243; omslag
              - 1994 juni, 3244; pak
              - 1994 juli, 3245; omslag
              - 1994 sep., 3246; pak
              - 1994 dec., 3247; pak
            - Stukken betreffende het behandelen van verschillende aangelegenheden met betrekking tot EG- Kaderprogramma’s, 1986-1996; 3248-3257; 9 pakken en 1 omslag
              - Het behandelen van de totstandkoming van het Tweede Kaderprogramma 1986, 3248; omslag
              - Het informeren van de minister met betrekking tot budgetteringsproblematiek van het Kaderprogramma 1987-1991 1986, 3249; pak